【裁判字號】    98,易,697
【裁判日期】    990127
【裁判案由】    傷害等
【裁判全文】
臺灣雲林地方法院刑事判決               98年度易字第697號
公  訴  人  臺灣雲林地方法院檢察署檢察官
被      告  丙○○
上列被告因傷害等案件，經檢察官提起公訴（98年度調偵字第50
2 號），本院判決如下：
    主  文
本件公訴不受理。
    理  由
一、公訴意旨詳起訴書所載（如附件）。
二、按告訴乃論之罪，告訴人於第一審辯論終結前得撤回其告訴
    ，又告訴經撤回者，應諭知不受理之判決，且得不經言詞辯
    論為之，刑事訴訟法第238條第1項、第303條第3款、第307
    條分別定有明文。
三、查本件告訴人乙○○告訴被告丙○○涉犯傷害、毀損案件，
    起訴書認係觸犯刑法第277 條第1 項之傷害罪及刑法第354
    條之毀損罪，依刑法第287 條前段及刑法第357 條之規定，
    均須告訴乃論。茲據告訴人乙○○撤回告訴（詳本院卷附刑
    事撤回狀），依照首開說明，本件爰不經言詞辯論，逕為諭
    知不受理之判決。
據上論斷，依刑事訴訟法第284 條之1 、第303 條第3 款、第30
7 條判決如主文。
中    華    民    國    99    年    1     月    27    日
                  刑事第三庭  法  官  張文俊
以上正本證明與原本無異。
如不服本判決，應於收受送達後10日內向本院提出上訴書狀，並
應敘述具體理由；其未敘述具體上訴理由者，應於上訴期間屆滿
後20日內，向本院補提理由書（均應按他造當事人之人數附繕本
），「切勿逕送上級法院」。告訴人或被害人如對於本判決不服
者，應具備理由請求檢察官上訴，其上訴期間之計算係以檢察官
收受判決正本之日期為準。
                              書記官  金雅芳
中    華    民    國    99    年    1     月    27    日
附件：
臺灣雲林地方法院檢察署檢察官起訴書
                                     98年度調偵字第502號
    被      告  丙○○  男  25歲（民國○○年○○月○日生）
                        住雲林縣崙背鄉豐榮村豐榮92號
                        國民身分證統一編號：Ｚ000000000號
上列被告因傷害等案件，已經偵查終結，認應該提起公訴，茲將
犯罪事實及證據並所犯法條分敘如下：
    犯罪事實
一、丙○○於民國98年9 月3 日上午7 時56分許，駕駛車牌號碼
    1409-SX 號自小貨車沿雲林縣麥寮鄉○○路欲左轉台17線道
    路時，與乙○○所駕駛車牌號碼0313-GA 號自小客車發生行
    車糾紛，丙○○竟心生不滿，基於傷害之犯意，持木塊毆打
    乙○○之臉部，致乙○○受有鼻之開放性傷口(1 公分)、臉
    部之開放性傷口(2 公分)、臉部挫傷等傷害。嗣丙○○欲離
    去時，再另行基於毀損之犯意，駕駛上揭自小貨車撞擊乙○
    ○所駕駛前開自小客車之後方保險桿，致該車之後方保險桿
    之烤漆受有刮傷之損壞。嗣因乙○○報警而循線查獲上情。
二、案經乙○○訴由雲林縣警察局台西分局報告偵辦。
    證據並所犯法條
一、證據清單：
   ┌──┬───────────┬───────────┐
   │編號│ 證    據    名    稱 │ 待    證    事    實 │
   ├──┼───────────┼───────────┤
   │ 一 │被告丙○○於警詢時及本│被告坦承有於上開時、地│
   │    │署偵查中之供述。      │傷害告訴人乙○○之情形│
   │    │                      │，然矢口否認有毀損之犯│
   │    │                      │行，辯稱：該毀損情形係│
   │    │                      │沒注意到告訴人的車子就│
   │    │                      │撞到他的車尾云云。    │
   ├──┼───────────┼───────────┤
   │ 二 │告訴人乙○○於警詢時及│全部犯罪事實。        │
   │    │本署偵查中之證訴。    │                      │
   ├──┼───────────┼───────────┤
   │ 三 │財團法人彰化基督教醫院│告訴人受有如犯罪事實欄│
   │    │診斷書。              │所示之傷害之事實。    │
   ├──┼───────────┼───────────┤
   │ 四 │警卷所附現場照片10張、│1、告訴人受有如犯罪事 │
   │    │偵卷所附告訴人庭呈之照│   實欄所示之傷害之事 │
   │    │片36張                │   實。               │
   │    │                      │2、告訴人上揭車輛之左 │
   │    │                      │   後方保險桿之烤漆受 │
   │    │                      │   有刮傷之損壞。     │
   │    │                      │3、依告訴人車輛之受損 │
   │    │                      │   情形研判，應係被告 │
   │    │                      │   欲駕車駛離時，蓄意 │
   │    │                      │   表達不滿之警告性擦 │
   │    │                      │   撞，才會僅在左後側 │
   │    │                      │   保險桿處造成擦傷， │
   │    │                      │   否則若是被告不小心 │
   │    │                      │   誤採油門，應會直接 │
   │    │                      │   正面衝撞告訴人之車 │
   │    │                      │   輛，且雙方車輛均會 │
   │    │                      │   受有程度較重之損傷 │
   │    │                      │   。                 │
   ├──┼───────────┼───────────┤
   │ 五 │告訴人提出之監視器錄影│1、告訴人上揭車輛停妥 │
   │    │畫面翻拍光碟1片       │   後，遭被告駕車擦撞 │
   │    │                      │   後方保險桿後，被告 │
   │    │                      │   即駕車駛離之事實。 │
   │    │                      │2、依錄影畫面所示，被 │
   │    │                      │   告之車輛(黑影處)， │
   │    │                      │   擦撞告訴人之車輛後 │
   │    │                      │   ，隨即駛離。被告擦 │
   │    │                      │   撞告訴人之車輛及駛 │
   │    │                      │   離現場之過程平順， │
   │    │                      │   且時間短暫，研判應 │
   │    │                      │   係故意擦撞。蓋其與 │
   │    │                      │   一般不小心誤撞他人 │
   │    │                      │   車輛之行車過程，應 │
   │    │                      │   會先暴衝，再緊急煞 │
   │    │                      │   車，復倒車，再駛離 │
   │    │                      │   之情形顯不相同。   │
   └──┴───────────┴───────────┘
二、核被告丙○○所為，係犯刑法第277條第1項之傷害及同法第
    354條之毀損罪嫌。被告所犯上開2罪，罪名不同，犯意各別
    ，請予分論併罰。
三、依刑事訴訟法第251條第1項提起公訴。
    此  致
臺灣雲林地方法院
中    華    民    國    98    年    12    月    21    日
                              檢  察  官  甲○○
本件證明與原本無異
中    華    民    國    98    年    12    月    23    日
                              書  記  官  廖馨琪
所犯法條
刑法第277條第1項、第354條
刑法第277條
傷害人之身體或健康者，處3年以下有期徒刑、拘役或1千元以下
罰金。
犯前項之罪因而致人於死者，處無期徒刑或7 年以上有期徒刑；
致重傷者，處3年以上10年以下有期徒刑。
刑法第354條
毀棄、損壞前二條以外之他人之物或致令不堪用，足以生損害於
公眾或他人者，處2年以下有期徒刑、拘役或5百元以下罰金。

司法院資訊處製作；財團法人民間司法改革基金會備份。
